【裁判字號】    99,訴,1702
【裁判日期】    990618
【裁判案由】    毒品危害防制條例
【裁判全文】
臺灣板橋地方法院刑事判決              99年度訴字第1702號
公  訴  人  臺灣板橋地方法院檢察署檢察官
被      告  甲○○
上列被告因違反毒品危害防制條例案件，經檢察官提起公訴（99
年度毒偵字第1766、2218號），被告於準備程序中，就被訴事實
為有罪之陳述，本院告知其簡式審判程序之旨，聽取當事人意見
後，裁定由受命法官獨任依簡式審判程序審理，茲判決如下：
    主  文
甲○○施用第一級毒品，累犯，處有期徒刑捌月，如附表壹編號
壹、貳、參、肆所示之物沒收；又施用第二級毒品，累犯，處有
期徒刑肆月，如附表壹編號肆、伍、陸、柒、捌所示之物沒收；
又施用第二級毒品，累犯，處有期徒刑伍月，如附表貳所示之物
沒收銷燬。應執行有期徒刑壹年參月，如附表壹所示之物沒收、
如附表貳所示之物沒收銷燬。
    事  實
一、甲○○前因施用第二級毒品案件，經本院以87年度少調字第
    1360號裁定送觀察、勒戒，於民國87年8 月21日執行完畢釋
    放出所。於前開觀察、勒戒執行完畢釋放後5 年內，復因施
    用第二級毒品案件，經本院先後以88年度少調字第304 號裁
    定送觀察、勒戒及強制戒治，於89年2 月10日執行完畢；因
    施用第一、二級毒品案件，經本院以90年度毒聲字第695 號
    裁定送強制戒治，於91年2 月22日執行完畢。其後，又因施
    用第一、二級毒品案件，經本院以95年度訴字第1687號判決
    各判處有期徒刑9 月、7 月確定；因施用第一、二級毒品案
    件，經本院以95年度訴字第3018號判決各判處有期徒刑1 年
    、9 月確定；因竊盜案件，經本院以95年度易字第2494號判
    決判處有期徒刑8 月確定；因施用第一級毒品案件，經本院
    以96年度訴字第1193號判決判處有期徒刑8 月，減刑為有期
    徒刑4 月確定。前4 罪刑經減刑及定應執行刑為有期徒刑1
    年4 月又15日；後2 罪刑經減刑及定應執行刑為有期徒刑7
    月又15日，接續執行後，歷經假釋、撤銷假釋，於98年5 月
    5 日執行完畢。詎仍不知悔改，先基於施用第一級毒品海洛
    因及第二級毒品甲基安非他命之犯意，於99年2 月10日1 時
    許，在臺北縣三重市○○街50號2 樓住處，以將海洛因置入
    注射針筒加水液化後注射、將甲基安非他命置入玻璃球組內
    燒烤吸食之方式，施用海洛因、甲基安非他命各1 次，嗣於
    99年2 月10日20時40分許，在臺北縣三重市○○街50號2 樓
    ，為警查獲，扣得如附表1 所示之物；再基於施用第二級毒
    品甲基安非他命之犯意，於99年3 月2 日8 時許，在同上處
    所，以將甲基安非他命置入玻璃球（未扣案）內燒烤吸食之
    方式，施用甲基安非他命1 次，嗣於99年3 月2 日21時39分
    許，在臺北縣三重市○○路與龍門路口，為警查獲，扣得如
    附表2 所示之物。
二、案經臺北縣政府警察局三重分局報告臺灣板橋地方法院檢察
    署檢察官偵查起訴。
    理  由
一、上開犯罪事實，業經被告甲○○於本院審理時坦承不諱。而
    其於99年2 月10日為警查獲後所採集之尿液，經以酵素免疫
    分析法初步篩選，再以氣相層析質譜儀分析法確認，呈嗎啡
    （施用毒品海洛因代謝物為嗎啡）及甲基安非他命陽性反應
    ，有臺北縣政府警察局查獲毒品案件尿液檢體監管紀錄表（
    檢體編號：C0000000號）、臺灣檢驗科技股份有限公司濫用
    藥物檢驗報告（檢體編號：C0000000號）各1 份在卷可稽；
    於99年3 月2 日為警查獲後所採集之尿液，經以同上方式檢
    驗，呈甲基安非他命陽性反應，亦有臺北縣政府警察局三重
    分局查獲毒品案件被移送者姓名代碼對照表（檢體編號：C0
    000000號）、臺灣檢驗科技股份有限公司濫用藥物檢驗報告
    （檢體編號：C0000000號）各1 份附卷可憑。此外，並有扣
    案如附表1 、2 所示之物可資佐證。足認被告之自白與事實
    相符。觀之事實欄所載被告前案紀錄，被告於初次經觀察、
    勒戒執行完畢釋放後5 年內，多次因施用毒品犯行經戒毒處
    遇及追訴處罰，有卷附臺灣高等法院被告前案紀錄表1 份可
    證。其再犯本案，已不屬毒品危害防制條例第20條規定之「
    初犯」或「5 年後再犯」，且不因被告初次受觀察、勒戒處
    遇時為少年而受影響（臺灣高等法院暨所屬法院88年法律座
    談會刑事類提案第36號及91年法律座談會刑事類提案第13號
    研討意見參照），自應依同條例第10條處罰（最高法院97年
    度第5 次刑事庭會議決議參照）。本案事證明確，被告犯行
    洵堪認定，應依法論科。
二、按海洛因、甲基安非他命分屬毒品危害防制條例第2 條第2
    項第1 、2 款規定之第一、二級毒品，核被告於99年2 月10
    日施用海洛因、甲基安非他命之行為，係犯毒品危害防制條
    例第10條第1 、2 項之施用第一級毒品罪及施用第二級毒品
    罪；於99年3 月2 日施用甲基安非他命之行為，則係犯毒品
    危害防制條例第10條第2 項之施用第二級毒品罪。其為前揭
    犯行而持有第一級毒品海洛因及第二級毒品甲基安非他命，
    持有之低度行為，應為施用之高度行為所吸收，不另論罪。
    而所為各次施用第一級毒品及施用第二級毒品犯行間，犯意
    各別，行為互殊，應予分論併罰。檢察官認被告於99年2 月
    10日所為施用第一級毒品及施用第二級毒品犯行，係將海洛
    因、甲基安非他命混合後一起施用，進而認應成立想像競合
    犯，已經被告當庭表示並非事實，此部分所指容有誤會。被
    告有如事實欄所示之前案紀錄，於98年5 月5 日執行完畢乙
    節，有臺灣高等法院被告前案紀錄表1 份存卷可考，其於有
    期徒刑執行完畢5 年內，故意再犯有期徒刑以上之罪，為累
    犯，所犯各罪皆應依刑法第47條第1 項之規定加重其刑。爰
    審酌被告已曾因相同犯行經戒毒處遇及刑事處罰，猶未能知
    所警惕，顯然漠視法令之禁制，惟其犯罪行為主要係戕害自
    身，且事後坦承犯行，犯後態度尚無不良，暨其施用毒品之
    動機、目的、素行等一切情狀，分別量處如主文所示之刑，
    並定其應執行刑。扣案如附表1 所示之物，為被告所有供（
    非專供）99年2 月10日施用第一、二級毒品所用之物（按：
    各物品之功用詳如附表1 備註欄所載），業經被告供承在卷
    ，應依刑法第38條第1 項第2 款之規定予以沒收；扣案如附
    表2 所示之物，乃被告所有之甲基安非他命，且係其於99年
    3 月2 日為施用第二級毒品犯行所剩餘，同經被告確認無誤
    ，除因鑑驗而用罄之部分外，餘應依毒品危害防制條例第18
    條第1 項前段規定沒收銷燬之。
據上論斷，應依刑事訴訟法第273 條之1 第1 項、第299 條第1
項前段，毒品危害防制條例第10條第1 項、第2 項、第18條第1
項前段，刑法第11條、第47條第1 項、第51條第5 款、第38條第
1 項第2 款，判決如主文。
本案經檢察官陳宣每到庭執行職務。
中    華    民    國    99    年    6     月    18    日
                  刑事第十五庭  法  官  許炎灶
以上正本證明與原本無異。
如不服本判決應於收受判決後10日內向本院提出上訴書狀，並應
敘述具體理由；其未敘述上訴理由者，應於上訴期間屆滿後20日
內向本院補提理由書（均須按他造當事人之人數附繕本）「切勿
逕送上級法院」。
                                書記官  屠衛民
中    華    民    國    99    年    6     月    18    日
附錄本案論罪科刑法條：毒品危害防制條例第10條。
毒品危害防制條例第10條
施用第一級毒品者，處6 月以上5 年以下有期徒刑。
施用第二級毒品者，處3 年以下有期徒刑。
附表1 ：
┌─────────────────────────────────────┐
│查獲之被告所有供（非專供）施用第一、二級毒品所用之物                      │
├──┬─────┬──┬──┬──────────────────────┤
│編號│品      名│數量│單位│備                                        註│
├──┼─────┼──┼──┼──────────────────────┤
│ 1  │注射針筒  │2   │支  │供（非專供）施用第一級毒品海洛因之用（置入海│
│    │          │    │    │洛因注射）                                  │
├──┼─────┼──┼──┼──────────────────────┤
│ 2  │塑膠袋    │4   │個  │供（非專供）施用第一級毒品海洛因之用（裝置施│
│    │          │    │    │用之海洛因）                                │
├──┼─────┼──┼──┼──────────────────────┤
│ 3  │黃色吸管  │1   │支  │供（非專供）施用第一級毒品海洛因之用（挖取施│
│    │          │    │    │用之海洛因）                                │
├──┼─────┼──┼──┼──────────────────────┤
│ 4  │電子磅秤  │1   │臺  │供（非專供）施用第一、二級毒品海洛因及甲基安│
│    │          │    │    │非他命之用（秤量欲施用之海洛因、甲基安非他命│
│    │          │    │    │劑量）                                      │
├──┼─────┼──┼──┼──────────────────────┤
│ 5  │玻璃球組  │1   │組  │供（非專供）施用第二級毒品甲基安非他命之用（│
│    │          │    │    │置入甲基安非他命燒烤吸食）                  │
├──┼─────┼──┼──┼──────────────────────┤
│ 6  │玻璃球管  │1   │個  │供（非專供）施用第二級毒品甲基安非他命之用（│
│    │          │    │    │置入甲基安非他命燒烤吸食）                  │
├──┼─────┼──┼──┼──────────────────────┤
│ 7  │塑膠袋    │2   │個  │供（非專供）施用第二級毒品甲基安非他命之用（│
│    │          │    │    │裝置施用之甲基安非他命）                    │
├──┼─────┼──┼──┼──────────────────────┤
│ 8  │藍色吸管  │1   │支  │供（非專供）施用第二級毒品甲基安非他命之用（│
│    │          │    │    │挖取施用之甲基安非他命）                    │
└──┴─────┴──┴──┴──────────────────────┘
附表2 ：
┌─────────────────────────────────────┐
│查獲之第二級毒品                                                          │
├──┬─────┬──┬──┬──────────────────────┤
│編號│品      名│數量│單位│備                                        註│
├──┼─────┼──┼──┼──────────────────────┤
│ 1  │第二級毒品│1   │包  │第二級毒品甲基安非他命（淨重0.1350公克，取│
│    │甲基安非他│    │    │  樣0.0002公克）。                          │
│    │命        │    │    │含極微量第二級毒品甲基安非他命殘渣且未析離│
│    │          │    │    │  之外包裝1 個，應併予沒收銷燬。            │
│    │          │    │    │卷附交通部民用航空局航空醫務中心99年4 月2 │
│    │          │    │    │  日航藥鑑字第0992100 號毒品鑑定書1 份參照。│
└──┴─────┴──┴──┴──────────────────────┘

司法院資訊處製作；財團法人民間司法改革基金會備份。
